【裁判字號】    99,抗,233
【裁判日期】    990921
【裁判案由】    聲請撤銷緩刑
【裁判全文】
臺灣高等法院高雄分院刑事裁定           99年度抗字第233號
抗  告  人
即受刑人    甲○○
上列抗告人因妨害自由等案件，不服臺灣屏東地方法院中華民國
99年8 月9 日撤銷緩刑之裁定（99年度撤緩更字第8 號），提起
抗告，本院裁定如下：
    主  文
抗告駁回。
    理  由
一、本件抗告意旨略以：抗告人即受刑人甲○○（下稱受刑人）
    於酒後駕車公共危險案件中供陳：「喝酒開車後反應比較慢
    」、「車禍肇事與飲酒開車有關係」，暨辯稱：「酒測值有
    問題」等語，僅爭議酒測值多寡而已，並非否認喝酒；且被
    告所犯妨害自由等案，業獲配偶張桂枝之原諒，不再計較。
    綜上，原審法院裁定撤銷受刑人之緩刑即有不當，爰提起抗
    告，請求撤銷原裁定云云。
二、按受緩刑之宣告，而於緩刑期內因故意犯他罪，而在緩刑期
    內受得易科罰金之有期徒刑、拘役或罰金之宣告確定，足認
    原宣告之緩刑難收其預期效果，而有執行刑罰之必要者，得
    撤銷其宣告之緩刑，刑法第75條之1 第1 項第2 款定有明文
    。又得否撤銷緩刑之宣告，除須符合刑法第75條之1 第1 項
    各款之要件外，另賦予法院決定撤銷與否之權限，亦即由法
    院審核是否符合「足認原宣告之緩刑難收其預期效果，而有
    執行刑罰之必要」。故法官應本於合目的性之裁量，妥適審
    酌被告所犯前後數罪間，關於法益侵害之性質、再犯之原因
    、違反法規範之情節是否重大、被告主觀犯意所顯現之惡性
    及其反社會性等情節，是否已使前案原為促使惡性輕微之被
    告或偶發犯、初犯改過自新而宣告之緩刑，已難收其預期之
    效果，而確有執行刑罰之必要。
三、經查：
  (一)受刑人前因妨害自由等案件，經原審法院於民國98年4 月15
    以97年度訴字第1816號判決判處拘役80日，緩刑2 年，於98
    年5 月18日確定在案。惟受刑人於緩刑前之97年2 月2 日因
    酒後駕車公共危險案件，經原審法院於98年8 月11日以98年
    度交簡字第496 號判決判處拘役50日，受刑人不服提起上訴
    ，再經原審法院於98年10月28日以98年度交簡上字第61號判
    決駁回上訴確定（檢察官聲請書誤載為公共危險案件經原審
    法院以98年度交簡字第496 號判處拘役50日確定）等情，有
    上開判決及臺灣高等法院被告前案紀錄表在卷可稽，此部分
    事實堪以認定。
  (二)本院審酌受刑人所犯酒後駕車公共危險案件，其測得呼氣酒
    精濃度雖僅有每公升0.31毫克，然其所駕駛之自用小貨車與
    陳來安所駕駛車牌號碼WG-3295 號之自用小客車發生擦撞，
    致該車乘客劉金妹受有頭部外傷並頭暈、胸部挫傷併胸痛等
    傷害，顯已達不能安全駕駛之情狀，且對一般往來公眾及駕
    駛產生高度危險，有臺灣屏東地方法院檢察署檢察官98年度
    撤緩偵字第66號聲請簡易判決處刑書在卷可考。另受刑人於
    酒後駕車公共危險案件警詢、偵訊中，均自承：「喝酒開車
    後反應比較慢」、「車禍肇事與飲酒開車有關係」等語，有
    各該警詢、偵訊筆錄在卷可參（見原審卷第14、16頁），詎
    受刑人於該案上訴審審理期間，竟翻異前詞，辯稱：酒測值
    有問題，請求改判無罪等語，有原審98年度交簡上字第61號
    審判筆錄在卷可佐（見原審卷第19、22頁），顯見受刑人並
    無悔改之意。另參以受刑人於妨害自由等案中，除恣意拘禁
    被害人即其配偶張桂枝外，並對被害人恫嚇稱：「你以為我
    不敢，我放火把房子燒掉」、「要死就大家一起死」等語，
    使被害人心生畏懼，致生危害於被害人之生命及身體，足見
    受刑人主觀犯意所顯現之惡性及其反社會性等情節重大，法
    治觀念淡薄。由此足認原宣告之緩刑確實難收其預期之效果
    ，而有執行刑罰之必要，與刑法第75條之1 第1 項第1 款之
    規定相符，自應依法撤銷其緩刑之宣告。
四、原審法院認受刑人於緩刑前因故意犯他罪，而在緩刑期內受
    得易科罰金之拘役之宣告確定，足認原宣告之緩刑難收其預
    期效果，而有執行刑罰之必要，爰裁定撤銷受刑人緩刑之宣
    告，經核並無不合。受刑人雖以上開情詞，提起本件抗告，
    指摘原裁定不當，惟查均非適法之抗告理由，是其抗告為無
    理由，自應予以駁回。
五、據上論結，應依刑事訴訟法第412 條，裁定如主文。
中    華    民    國    99    年    9     月    21    日
                刑事第九庭  審判長法  官  莊秋桃
                                  法  官  田平安
                                  法  官  孫啟強
以上正本證明與原本無異。
不得再抗告。
中    華    民    國    99    年    9     月    21    日
                                  書記官  劉鴻瑛

司法院資訊處製作；財團法人民間司法改革基金會備份。
